【裁判字號】    99,易,1719
【裁判日期】    990913
【裁判案由】    傷害等
【裁判全文】
臺灣高雄地方法院刑事判決              99年度易字第1719號
公  訴  人  臺灣高雄地方法院檢察署檢察官
被      告  甲○○
            乙○○
上列二人共  周村來律師
同選任辯護  周元培律師
人
上列被告等因傷害等案件，經檢察官提起公訴（98年度偵字第32
567 號），被告等於本院準備程式中均為有罪之陳述，經依法行
簡式審判程序，並判決如下：
    主  文
甲○○共同犯傷害罪，處有期徒刑參月，如易科罰金，以新台幣
壹仟元折算壹日。
乙○○共同犯傷害罪，處有期徒刑參月，如易科罰金，以新台幣
壹仟元折算壹日；又犯傷害罪，處拘役參拾日，如易科罰金，以
新台幣壹仟元折算壹日。
    事  實
一、甲○○與乙○○係父子關係，而甲○○、丁○○2 人均同在
    高雄市○○區○○路174 號前擺設攤位販賣早餐，雙方平素
    不睦。甲○○於民國98年8 月30日上午5 時許，因折疊帆布
    揚起塵土，引發丁○○不滿，雙方發生激烈口角，乙○○聞
    聲，即手持掃帚（未扣案）自高雄市○○區○○路199 巷7
    號之住處跑出，並基於傷害、毀損之犯意，跳上丁○○攤位
    擺設之白鐵製矮桌，持掃帚攻擊丁○○，致該矮桌凹損變形
    ，另矮桌上之爐具2 組因此底盤斷裂，均有害於原有之功能
    ，並足以生損害於丁○○。丁○○因遭乙○○追打，即往二
    苓路176 巷口奔逃，甲○○見狀，亦萌生傷害之犯意，並與
    乙○○共同基於傷害丁○○之犯意聯絡，由甲○○、乙○○
    分持折疊鋸（未扣案）、掃帚朝丁○○攻擊，致丁○○受有
    右前手臂撕裂傷（7 公分、10公分）併肌肉損傷及左肩、左
    手肘疼痛之傷害。此時，丁○○之妻己○○為免丁○○續遭
    攻擊欲將其等拉開，乙○○復另基於傷害之犯意，持掃帚毆
    打己○○，致其受有右手掌與小指挫瘀傷之傷害。
二、案經丁○○、己○○訴由高雄市政府警察局小港分局報請臺
    灣高雄地方法院檢察署檢察官偵查起訴。
    理  由
一、本件被告甲○○、乙○○所犯刑法第277 條第1 項之傷害罪
    、被告乙○○所犯同法第354 條之毀損罪，均係死刑、無期
    徒刑、最輕本刑為3 年以上有期徒刑以外之罪，其等於準備
    程式中就被訴事實為有罪之陳述，經本院告知簡式審判程式
    之旨，並聽取公訴人及被告意見後，依法裁定依簡式審判程
    式審理，合先敘明。
二、上揭事實，業據被告甲○○、乙○○2 人於本院訊問時坦承
    不諱（本院卷第39、40頁），核與證人即告訴人丁○○、己○○於警詢、檢察官訊問時具結之證述（警卷第1 至3 、10
    至13頁、偵卷第5 至10頁）、證人即員警阮豐富、證人周梅
    鈺、丙○○○、代號A 、B （姓名年籍均詳卷）於檢察官訊
    問時具結證述（偵卷第23至25、35至40頁）之情節，大致相
    符。此外復有丁○○所提出高雄市立小港醫院診斷證明書2
    份（警卷第32頁、偵卷第15頁）、受傷照片2 幀（偵卷第16
    頁）、己○○所提出高雄市立小港醫院診斷證明書1 份（警
    卷第36頁）、現場照片2 幀（警卷第37頁）、高雄市政府警
    察局小港分局員警工作紀錄簿影本（偵卷第17至18頁）、高
    雄市立小港醫院98年12月28日高醫港秘字第0980001980號函
    （偵卷第28至29頁）在卷可稽，足認被告2 人之自白均核與
    事實相符，得以採為本案論罪科刑之依據。本件被告甲○○
    、乙○○上揭傷害之犯行，及被告乙○○前揭毀損之犯行，
    均事證明確，堪以認定，應依法論科。
三、核被告甲○○所為，係犯刑法第277 條第1 項之傷害罪。被
    告乙○○對丁○○所為部分，係犯刑法第277 條第1 項之傷
    害罪、同法第354 條之毀損罪，而對己○○所為部分，則係
    犯刑法第277 條第1 項之傷害罪。被告甲○○、乙○○就傷
    害丁○○部分，有犯意聯絡及行為分擔，應論以共同正犯。
    被告乙○○基於傷害之決意，而以跳上矮桌之方式攻擊丁○○，其以一行為同時觸犯傷害罪與毀損罪，為想像競合犯，
    應依刑法第55條之規定，從一較重之傷害罪處斷。被告乙○○2 次傷害犯行，犯意各別，應予分論併罰。
四、爰審酌被告2 人因細故即對告訴人丁○○施以暴力，及被告
    乙○○見告訴人己○○前來試圖拉開，避免衝突繼續發生，
    卻仍暴力相向，且分別造成傷害，及事發迄今均尚未與告訴
    人等達成和解，賠償告訴人等之損害，本應嚴懲，惟念及被
    告2 人於本院審理時均坦承犯行，且均無不良前科，有卷附
    被告2 人臺灣高等法院被告前案紀錄表可按，素行尚可，並
    斟酌告訴人等所受之傷勢等一切情狀，分別量處被告甲○○
    如主文第1 項所示之刑、被告乙○○如主文第2 項所示之刑
    ，並斟酌上開犯罪情狀，分別諭知易科罰金之折算標準，以
    資懲儆。另被告甲○○持以攻擊告訴人丁○○之折疊鋸、被
    告乙○○持以攻擊丁○○、己○○之掃帚，均未扣案，且無
    法證明為被告2 人所有，爰均不為沒收之諭知，附此敘明。
據上論斷，應依刑事訴訟法第273 條之1 第1 項、第299 條第1
項前段，刑法第277 條第1 項、第354 條、第28條、第55條、第
41條第1 項前段，刑法施行法第1 條之1 ，判決如主文。
本案經檢察官戊○○到庭執行職務。
中    華    民    國    99    年     9    月    13    日
                    刑事第六庭    法  官  曾仁勇
以上正本證明與原本無異。
如不服本判決應於收受本判決後10日內向本院提出上訴書狀，並
應敘述具體理由，如未敘述上訴理由者，應於上訴期間屆滿後20
日內補提理由書狀於本院（均須按他造當事人之人數附繕本）「
切勿逕送上級法院」。
中    華    民    國    99    年     9    月    13    日
                                  書記官  王紀芸
附錄本件論罪科刑之法條：
中華民國刑法第277條
傷害人之身體或健康者，處3 年以下有期徒刑、拘役或1 千元以
下罰金。
犯前項之罪因而致人於死者，處無期徒刑或7 年以上有期徒刑；
致重傷者，處3 年以上10年以下有期徒刑。

司法院資訊處製作；財團法人民間司法改革基金會備份。
